臺灣屏東地方法院刑事裁定　　　　　　　 96年度秩抗字第8號
抗　告　人　甲○○
即受處分人
上列抗告人因違反社會秩序維護法案件，不服本院屏東簡易庭於
民國96年10月16日所為第一審裁定（96年度屏秩字第86號）提起
抗告，本院普通庭為第二審裁定如下：
    主    文
原裁定撤銷。
甲○○不罰。
    理  由
一、原裁定意旨略以：
    抗告人甲○○於下列時、地有違反社會秩序維護法之行為：
　  (一)時間：民國96年9月4日上午8時50分許。
　  (二)地點：屏東縣屏東市○○路、勝利路口。
　  (三)行為：抗告人受僱於豐利行油品有限公司（下稱豐利行公
            司），未經主管機關許可，駕駛豐利行公司所有車
            牌號碼ZY-1167 號（原裁定誤載為Z-1167號）自用
            小貨車，裝載易燃危險物品超級柴油1,600 公升行
            駛在道路上，而為運輸易燃危險物品之營業，為警
            在上開時、地當場查獲。
二、本件抗告意旨略以：
    (一)抗告人受僱於豐利行公司擔任司機，豐利行公司經營柴油
      業，抗告人於上開時、地，駕駛豐利行公司所有車牌號碼
      ZY-1167 號自用小貨車運輸柴油，是合法行為。
    (二)查扣之超級柴油1,600 公升（每鐵桶200 公升，共8 桶）
      ，非禁止運輸之查禁物，請歸還豐利行公司。
三、經查：
    (一)抗告人受僱於豐利行公司擔任柴油運送司機一節，核有其
      普通大貨車駕駛執照、危險物品運送人員專業訓練證明書
      、勞工保險卡、車牌號碼ZY-1167 號自用小貨車行車執照
      、豐利行公司96年9 月份勞工退休金計算名冊--雇主提繳
      等資料影本各1 份在卷可憑，況原裁定意旨亦稱抗告人受
      僱於豐利行公司，足認抗告人所為，係執行豐利行公司業
      務之行為，而非自為運輸柴油之營業。
    (二)豐利行公司從事於汽油、柴油批發業、石油製品批發業、
      其他石油製品、燃料油批發業、五金批發業等營利事業，
      核有高雄市營利事業登記證影本2 份、汽柴油批發業登記
      證影本1 份附卷可佐，足認豐利行公司販賣柴油，係登記
      有案之正常營業活動。
    (三)抗告人為警查獲時，係運送超級柴油至豐利行公司所銷貨
      之新宏興營造股份有限公司（下稱新宏興公司）之工地，
      有新宏興公司人員簽收之豐利行公司送貨單3 張（含96年
      9 月4 日所簽收之超級柴油8 桶）及發票2 張在卷可按，
      足徵抗告人於警詢中所辯不虛（略同抗告意旨），原裁定
      竟認抗告人於警詢中自白，實係重大誤會。
    (四)此外，豐利行公司負責人陳騰崴因不諳法令，遲至96年9
      月5 日，始以豐利行公司所有車牌號碼ZY-1167 號自用小
      貨車，填具「自用車種限載運自家公司之危險物品切結書
      」，向高雄市監理處申請「車輛裝載危險物品臨時通行證
      」，於96年9 月7 日發給，有上開文件影本各1 份附卷可
      考，此節固然證實抗告人為警查獲時，豐利行公司尚未取
      得車牌號碼ZY-1167 號自用小貨車之「車輛裝載危險物品
      臨時通行證」，然該等臨時通行證明示「限載所營事業貨
      物」之用，乃配合豐利行公司販賣柴油之營業行為，而非
      豐利行公司得據以從事運輸柴油之營業行為，可見豐利行
      公司漏未取得上開臨時通行證，亦不當然構成社會秩序維
      護法關於運輸易燃危險物品之營業未經主管機關許可之違
      法。簡言之，豐利行公司僅利用自用車輛載運自家公司柴
      油而販賣，查無其他運輸柴油以賺取運費之營業行為，即
      未違反社會秩序維護法第63條第1 項第7 款之規定，遑論
      抗告人僅係受僱於豐利行公司運送自家公司柴油之司機，
      更無違反上開規定可言。
    (五)綜上所述，抗告意旨為有理由，本院屏東簡易庭未查，逕
      依社會秩序維護法第45條第2 項、第63條第1 項第7 款、
      第22條第1 項第2 款、第23條前段之規定裁定抗告人應處
      罰鍰新臺幣5 千元，超級柴油1,600 公升沒入，自有未洽
      ，應由本院合議庭將原裁定予以撤銷，另為不罰之裁定。
四、依社會秩序維護法第58條、第92條，刑事訴訟法第413 條，
    裁定如主文。
中　　華　　民　　國　　96　　年　　11　　月　　30　　日
                  刑事第四庭    審判長法  官  莊鎮遠
                                      法  官  王炳人
                                      法  官  蔡嘉裕
以上正本證明與原本無異。
不得再抗告。
中　　華　　民　　國　　96　　年　　12　　月　　3 　　日
                                      書記官  許倬維
